臺灣高等法院刑事判決　　　　　　　　　　　　　九十三年度上訴字第二九六四號
　　上　訴　人　台灣板橋地方法院檢察署檢察官
　　上　訴　人
　　即　被　告　甲○○
右上訴人因被告違反毒品危害防制條例案件，不服台灣板橋地方法院九十三年度訴字
第五四三號，中華民國九十三年八月二十六日第一審判決（起訴案號：台灣板橋地方
法院檢察署九十二年度毒偵字第三九二０號、九十三年度毒偵字第六二五號；移送併
辦案號：同署九十三年度毒偵字第二八八一號、九十三年度毒偵字第四三○五號、台
灣台北地方法院檢察署九十三年度毒偵字第一四七九號）提起上訴，本院判決如左：
    主  文
原判決撤銷。
甲○○連續施用第一級毒品，處有期徒刑捌月；注射針筒貳支沒收；海洛因之殘渣袋
壹個、注射針筒內之殘留海洛因沒收銷燬之。又連續施用第二級毒品，處有期徒刑伍
月，玻璃球吸食器貳個沒收。應執行有期徒刑拾壹月；注射針筒貳支、玻璃球吸食器
貳個沒收；海洛因殘渣袋壹個、注射針筒內之殘留海洛因沒收銷燬之。
    事  實
一、甲○○前因施用毒品案件，經台灣台北地方法院裁定移送觀察、勒戒後，認無繼
    續施用毒品之傾向，先後經台灣台北地方法院判決免刑、台灣台北地方法院檢察
    署檢察官不起訴處分。詎仍不知悔改，復基於施用第一級毒品海洛因及第二級毒
    品安非他命之概括犯意，海洛因部分，自九十二年十一月二十五日起，安非他命
    自九十二年十一月二十七日止，連續在新莊市○○街六十六巷七號四樓、台北縣
    三重市○○路八十號四樓、台北縣三重市各賓館等地，以注射針筒注射手臂方式
    施打毒品海洛因，以玻璃球內燃燒吸食其生成煙霧方式施用安非他命。第一次於
    九十三年十一月二十八日二十時三十分許，為警在新莊市○○街六十六巷七號四
    樓查獲；第二次於九十三年一月十三日十九時四十分許，為警在台北縣三重市○
    ○路八十號四樓查獲，並扣得甲○○所有施用安非他命用玻璃球吸食器一個及殘
    留毒品海洛因之注射針筒一支；第三次於九十三年五月二十九日二十三時四十分
    許，在台北縣新店市○○○路一○七號前為警查獲，並扣得甲○○所有殘留海洛
    因之注射針筒一支、海洛因殘渣袋一個（毛重零點零二公克）、安非他命玻璃球
    吸食器一個；第四次於九十三年六月二十日二十三時許，為警在台北縣中和市○
    ○街一一二巷二十弄十二號四樓查獲；第五次於九十三年八月十日十六時許，在
    台北市○○○路西昌街口為警查獲。
二、案經基隆市警察局第二分局及台北市政府警察局中山分局、萬華分局報請台灣板
    橋地方法院檢察署檢察官；台北市政府警察局新店分局報請台灣台北地方法院檢
    察署檢察官偵查起訴及移送併案審理。
    理  由
一、右開犯罪事實，業據被告甲○○於原審及本院審理時自白不諱，且有扣案其所有
    施用安非他命所用玻璃球吸食器二個、殘留毒品海洛因之注射針筒二支、海洛因
    殘渣袋一個足資佐證。而被告多次為警查獲，採集其尿液送請檢驗結果，均有海
    洛因代謝物嗎啡及安非他命陽性反應，有基隆市衛生局九十二年十二月十一日基
    衛檢字第○九二○○一七八四○號檢驗成績書、法務部調查局九十三年一月二十
    九日調科一字第九三六二四一○二三○號檢驗通知書、台灣檢驗科技股份限公司
    出具之濫用藥物尿液檢驗報告各一紙、台灣尖端先進生技醫藥股份有限公司出具
    之濫用藥物檢驗報告二紙在卷可憑（見台灣板橋地方法院檢察署九十二年度毒偵
    字第三九二○號卷第三十六頁、第四十四頁；同署九十三年度毒偵字第六二五號
    卷第五十二頁；同署九十三年度毒偵字第四三○五號卷第四頁，台灣台北地方法
    院檢察署九十三年度毒偵字第一四七九號卷第二頁），被告自白與事實相符。又
    被告前因施用毒品案件，經台灣台北地方法院裁定移送觀察、勒戒後，認無繼續
    施用毒品之傾向，經台灣台北地方法院以八十七年度易字第一七四九號判決免刑
    、台灣台北地方法院檢察署檢察官以九十年度毒偵字第六五一號不起訴處分，有
    上開不起訴處分書、判決書檢索系統查詢列印本、本院被告全國前案紀錄表在卷
    足憑，被告再犯施用毒品之犯行，事證明確，堪予認定，應予依法論科。
二、核被告所為，係犯毒品危害防制條例第十條第一項、第二項之罪。其分別施用第
    一級毒品海洛因、第二級毒品安非他命行為，時間密接、方法相同，且犯構成要
    件相同之罪名，顯係基於概括犯意反覆為之，各應依連續犯規定論以一罪，並均
    加重其刑。至於被告持有海洛因、安非他命之低度行為，分別為施用之高度行為
    所吸收，不另論罪。被告所犯施用第一級毒品罪與施用第二級毒品罪，犯意各別
    ，罪名不同，應分論併罰。又被告自九十三年一月十四日起至九十三年八月十日
    止之連續施用海洛因、安非他命犯行，檢察官雖漏未起訴，但與被告其餘被訴之
    施用第一級、第二級毒品罪有罪部分，有連續犯裁判上一罪關係，為起訴效力所
    及，並經檢察官移請併為審理，本院應一併予以審判。
三、原審對被告為有罪科刑之判決，固非無見，惟查：原審對被告於九十三年五月二
    十九日、被查獲施用第一級毒品海洛因及第二級毒品安非他命，並扣得注射針筒
    、玻璃球吸食器之事實，漏未一併審判，容有未洽。被告上訴意旨認原判決量刑
    過重，就原審適法範圍裁量權為爭執，請求減刑，雖無理由，然檢察官上訴既指
    摘九十三年五月二十九日被查獲部分，未一併審酌，為有理由，應由本院予以撤
    銷改判。爰審酌被告素行、施用毒品期間、對社會秩序危害程度及尚能坦承犯行
    之犯後態度等一切情狀，量處如主文第二項所示之刑，並定其應執行之刑，以示
    懲儆。扣案安非他命玻璃球吸食器二個及海洛因之注射針筒二支，為被告所有供
    犯罪所用之物，併依刑法第三十八條第一項第二款宣告沒收；海洛因之殘渣袋一
    個（海洛因與包裝袋無法析離）、注射針筒內殘留之海洛因，為查獲之毒品，不
    問屬於犯人與否，依毒品危害防制條例第十八條第一項前段規定諭知沒收並銷燬
    之。至於被告於九十二年十一月二十八日為警查獲時所扣得海洛因（驗餘淨重零
    點零一公克）、注射針筒七支、安非他命吸食器一組、安非他命殘渣袋一個，及
    九十三年六月二十日為警查獲所扣押之海洛因二小包（毛重三點一公克）、安非
    他命十二小包（毛重十二公克）、安非他命一罐（毛重七點八公克）、電子秤一
    台、分裝袋一三七只等物，為另案被告楊天賜、陳日俊等所有，查無積極證據足
    認為被告所有供犯本件之罪所用之物，且另案被告陳日俊於偵訊中坦承九十三年
    六月二十日為警查獲所扣押之安非他命十二小包、安非他命一罐、電子秤一台為
    伊所有，上開物品與本案無關，不能於本案諭知沒收或銷燬，併此敘明。
四、據上論斷，應依刑事訴訟法第三百六十九條第一項前段、第三百六十四條、第二
    百九十九條第一項前段，毒品危害防制條例第十條第一項、第二項、第十八條第
    一項前段，刑法第十一條前段、第五十六條、第三十八條第一項第二款、第五十
    一條第五款，判決如主文。
本案經檢察官劉靜婉到庭執行職務。
中　　　華　　　民　　　國　　九十三　　年　　十一  　　月　　三十　　　日
                              臺灣高等法院刑事第二十庭
                                  審判長法  官  趙　功　恆
                                        法  官  李　春　地
                                        法  官  鄧　振　球
右正本證明與原本無異。
如不服本判決，應於收受送達後十日內向本院提出上訴書狀，其未敘述上訴之理由者
並得於提起上訴後十日內向本院補提理由書（均須按他造當事人之人數附繕本）。
施用第二級毒品部分，不得上訴。
                                        書記官  孫　佩　琳
中　　　華　　　民　　　國　　九十三　　年　　 十一 　　月　　 三十 　　日
附錄本案論罪科刑法條全文：
毒品危害防制條例第十條
施用第一級毒品者，處六月以上五年以下有期徒刑。
施用第二級毒品者，處三年以下有期徒刑。
